【裁判字號】    99,監,254
【裁判日期】    991215
【裁判案由】    准予處分受監護宣告人不動產
【裁判全文】
臺灣臺南地方法院民事裁定               99年度監字第254號
聲  請  人  魏淵泉
上列當事人間聲請准予處分受監護人不動產事件，本院裁定如下
：
  主  文
許可聲請人處分受監護人魏塗源所有坐落臺南縣新化鎮○○段
1055地號土地（地目田，面積523平方公尺，權利範圍全部）。
聲請程序費用新臺幣壹仟元由受監護人魏塗源負擔。
  理  由
一、按監護人對於受監護人之財產，非為受監護人之利益，不得
    使用、代為或同意處分。監護人為下列行為，非經法院許可
    ，不生效力：(一)代理受監護人購置或處分不動產。(二)代理受
    監護人，就供其居住之建築物或其基地出租、供他人使用或
    終止租賃。監護人不得以受監護人之財產為投資。但購買公
    債、國庫券、中央銀行儲蓄券、金融債券、可轉讓定期存單
    、金融機構承兌匯票或保證商業本票，不在此限，民法第11
    01條定有明文。
二、聲請人聲請意旨略以：受監護人魏塗源（男，民國○○年○月
    ○○日生，身分證統一編號：Ｚ000000000號）於99年8月24日
    經本院以99年度監宣字第139號裁定宣告為受監護宣告人，
    而聲請人為受監護人之監護人，魏櫻桃為會同開具財產清冊
    之人。因受監護宣告人魏塗源於臺南縣永康晉生慢性病醫院
    至今已有三年餘，其醫療照顧費用，子女已無法負荷，經家
    庭成員商討之結果，決定出售受監護宣告人魏塗源名下坐落
    臺南縣新化鎮○○段1055地號土地、地目田、面積523平方
    公尺，以市價賣得價款用於受監護宣告人日常生活及醫療照
    顧之需，為此聲請法院許可出售受監護人之上述土地等語，
    並檢附戶籍謄本、家事裁定確定證明、土地登記簿謄本、晉
    生醫院7月份收費通知為證。
三、經查：
  (一)聲請人主張受監護人於99年8月24日前經本院以99年度監宣
    字第139號裁定宣告為受監護人，並選定聲請人為監護人，
    指定魏櫻桃為受監護人之會同開具財產清冊之人等情，業據
    提出戶籍謄本、家事裁定確定證明為證，且經本院調閱99年
    度監宣字第139號卷宗核閱無誤，堪信為真。
  (二)聲請人另主張坐落臺南縣新化鎮○○段1055地號土地（地目
    田，面積523平方公尺，權力範圍全部）為受監護宣告人所
    有之事實，亦有聲請人提出土地登記謄本在卷為證，亦堪認
    定。
  (三)查受監護人於臺南縣永康晉生慢性病醫院已三年餘，每月繳
    納費用一、二萬元不等，其間所需花費之看護費難計其數，
    是為受監護人之利益，確有處分受監護人所有上開之不動產
    之必要，以支付養護費用之必要。從而，依前揭法條規定意
    旨，聲請人即本件受監護人之監護人聲請准予處分受監護人
    之不動產，核與受監護人之利益相符，依法即無不合，應予
    准許。
四、末按非訟事件法稱關係人者，謂聲請人、相對人及其他利害
    關係人。而依法應由關係人負擔費用者，法院裁定命關係人
    負擔時，應一併確定其數額，非訟事件法第10條、第24條第
    1項分別定有明文。經核本件聲請事件，應徵之程序費用為
    1,000元，依非訟事件法第106條第2項，本件聲請有理由，
    程序費用應由受監護人負擔，爰依前開規定，併予確定如主
    文第2項所示，附此敘明。
中    華    民    國    99    年    12    月    15    日
                      家事法庭    法  官  郭貞秀
以上為正本係照原本作成
如對本裁定抗告須於裁定送達後10日內向本院提出抗告狀。
中    華    民    國    99    年    12    月    15    日
                                  書記官  鄭隆慶

司法院資訊處製作；財團法人民間司法改革基金會備份。
